臺灣板橋地方法院刑事判決　　　　　　　96年度訴字第2354號
公　訴　人　臺灣板橋地方法院檢察署檢察官
被　　　告　甲○○
上列被告因違反毒品危害防制條例案件，經檢察官提起公訴（96
年度毒偵字第2841、4185、4624號），本院依簡式審判程序，判
決如下：
    主  文
甲○○施用第一級毒品，累犯，處有期徒刑拾月，減為有期徒刑
伍月，注射針筒壹支沒收；又施用第二級毒品，累犯，處有期徒
刑肆月，減為有期徒刑貳月，甲基安非他命殘渣袋內之甲基安非
他命殘渣（量微無法秤重），沒收銷燬，甲基安非他命包裝袋壹
只、吸食器壹組，均沒收；又施用第一級毒品，累犯，處有期徒
刑壹年，減為有期徒刑陸月；又施用第二級毒品，累犯，處有期
徒刑陸月，減為有期徒刑月，安非他命吸食器壹支沒收；應執
行有期徒刑壹年肆月，甲基安非他命殘渣袋內之甲基安非他命殘
渣（量微無法秤重）沒收銷燬，注射針筒壹支、甲基安非他命包
裝袋壹只、吸食器壹組、安非他命吸食器壹支，均沒收。
    事  實
一、甲○○前因違反著作權法案件，經臺灣臺北地方法院以九十
    年度簡字第二一三九號判決判處有期徒刑四月確定，於民國
    九十一年九月六日執行完畢。復於九十四年間因施用第二級
    毒品案件，經臺灣基隆地方法院以九十四年度毒聲字第二四
    四號裁定送觀察、勒戒後，於九十五年一月二十四日因認無
    繼續施用毒品之傾向釋放，並於同年二月二十六日執行完畢
    。詎仍不知悔改，明知海洛因、甲基安非他命（以下稱安非
    他命）係毒品危害防制條例所列之第一級、第二級毒品，依
    法不得持有、施用，仍分別基於施用第一級毒品海洛因及第
    二級毒品安非他命之犯意，而為下列行為：(一)於九十六年三
    月二十五日下午二時許在臺北縣三重市○○○路友人住處內
    以玻璃球吸食器燃燒之方式施用第二級毒品安非他命一次，
    復於同日晚間六時許，在上開處所內，以針筒注射之方式施
    用第一級毒品海洛因一次，因甲○○於同年月二十六日凌晨
    五時二十五分許，在臺北市○○○路○段一百號Ｂ四十三，
    與謝宗諺共同涉犯竊盜罪，經警當場逮捕（甲○○、謝宗諺
    涉犯竊盜罪部分，經臺灣臺北地方法院檢察署檢察官另行提
    起公訴），於甲○○背包內起出其所有供其施用第一級毒品
    海洛因所使用之針筒一支，並經甲○○帶同警方至臺北縣三
    重市○○街二百四十七巷八弄十二號五樓租屋處內，扣得其
    所有供其施用第二級毒品海洛因所使用之吸食器一組、其所
    有施用安非他命所餘之安非他命殘渣袋一只，經採集其尿液
    送驗後，發現呈甲基安非他命及嗎啡類陽性反應而查知上情
    。(二)於九十六年四月八日上午十時許在臺北縣三重市○○○
    路友人住處內先以香菸沾取海洛因燃燒之方式施用第一級毒
    品海洛因一次，復於同日中午十二時許在上開處所內以玻璃
    球吸食器燃燒之方式施用第二級毒品安非他命一次，於九十
    六年四月八日下午四時許，在臺北縣三重市○○○路二百二
    十七號三樓涉嫌行竊，經警當場逮捕，另帶同警方至臺北縣
    三重市○○街二百四十七巷八弄十二號五樓租屋處，扣得其
    所有供其施用安非他命所用之安非他命吸食器一支（甲○○
    涉犯毀損、侵占、偽造文書罪之部分，經臺灣板橋地方法院
    檢察署檢察官另行提起公訴），經採集其尿液送驗後，發現
    呈甲基安非他命及鴉片類陽性反應而查知上情。
二、案經臺北市政府警察局中正第二分局報告臺灣臺北地方法院
    檢察署呈請臺灣高等法院檢察署檢察長令轉暨臺北縣政府警
    察局三重分局報告臺灣板橋地方法院檢察署檢察官偵查起訴
    。本院於準備程序進行中，甲○○就被訴事實為有罪之陳述
    ，經告知簡式審判程序之旨，並聽取各當事人之意見後，本
    院合議庭裁定由受命法官獨任進行簡式審判程序。
    理  由
一、訊據被告甲○○就上揭犯罪事實於本院審理時自白不諱，其
    於九十六年三月二十六日及同年四月八日經警查獲後採集尿
    液鑑驗結果，確分別呈嗎啡、甲基安非他命陽性及鴉片類、
    甲基安非他命陽性反應，有臺灣尖端先進生技醫藥股份有限
    公司濫用藥物報告及臺灣檢驗科技股份有限公司濫用藥物尿
    液檢驗報告各一紙在卷可稽，足認被告前揭自白與事實相符
    ，堪予採信。扣案之安非他命殘渣袋一只內之殘渣（量微無
    法秤重），被告在本院審理時坦承係第二級毒品安非他命，
    且自承該包粉末為其施用安非他命所餘並因而使尿液呈甲基
    安非他命陽性反應（本院九十六年十月十五日準備程序筆錄
    ），並有上開尿液鑑驗報告附卷可佐，足認該安非他命殘渣
    袋之殘渣，確係第二級毒品安非他命。被告前因施用第二級
    毒品案件，經臺灣基隆地方法院以九十四年度毒聲字第二四
    四號裁定送觀察、勒戒後，於九十五年一月二十四日因認無
    繼續施用毒品之傾向釋放，並於同年二月二十六日執行完畢
    ，從而被告於前次觀察、勒戒執行完畢釋放後，五年內再犯
    毒品危害防制條例第十條之罪，與毒品危害防制條例第二十
    三條第二項之起訴條件符合，被告犯行洵堪認定，自應依法
    論科。
二、核被告所為，係犯毒品危害防制條例第十條第一項、第二項
    之施用第一級毒品罪及施用第二級毒品罪。其於施用前後持
    有第一級毒品海洛因及持有第二級毒品安非他命之低度行為
    ，應分別為施用之高度行為所吸收，均不另論罪。被告所犯
    前開四罪間，犯意各別，行為互殊，應分論併罰。被告前因
    違反著作權法案件，經臺灣臺北地方法院以九十年度簡字第
    二一三九號判決判處有期徒刑四月確定，於九十一年九月六
    日執行完畢，有臺灣高等法院被告前案紀錄表一份附卷可查
    ，被告於有期徒刑執行完畢後，五年之內故意犯本案有期徒
    刑以上之罪，應各依刑法第四十七條第一項累犯之規定，分
    別加重其刑。爰分別審酌被告前有違反著作權法之前科，素
    行不佳，有前揭臺灣高等法院被告前案紀錄表可參，其於有
    期徒刑及觀察、勒戒執行完畢後竟復犯本案，顯見先前有期
    徒刑及保安處分之執行未收矯正及警惕之效，經警查獲後猶
    未警惕，仍然再犯，嗣後更行逃匿，經通緝後始到庭，顯示
    被告仍存僥倖心理，自行戒除毒品之意志薄弱，應予非難，
    兼衡其經緝獲到案後，於本院審理時自知事證明確，未再多
    為無謂辯解而坦承犯行，且其施用毒品犯行所生危害，主要
    以自戕身心健康為主，對於他人生命、身體、財產等法益，
    尚未查得重大直接危害等一切情狀，分別量處如主文所示之
    刑，並定其應執行刑，以示懲儆。又被告本案犯罪之時間均
    在九十六年四月二十四日以前，悉合於中華民國九十六年罪
    犯減刑條例第二條第一項第三款之減刑條件，均應減其宣告
    刑二分之一如主文所示。
三、至扣案之安非他命殘渣袋內之安非他命殘渣（量微無法秤重
    ）為本案查獲之毒品又被告自承上開毒品為其所有，供己施
    用之物，應依毒品危害防制條例第十八條第一項規定諭知沒
    收銷燬。而扣案之注射針筒一支、安非他命殘渣包裝袋一只
    、吸食器一組、安非他命吸食器一支，均為被告所有，分別
    供施用海洛因及安非他命所使用之物，業據其供承在卷，爰
    依刑法第三十八條第一項第二款之規定，各於主文項下併予
    宣告沒收。
據上論斷，應依刑事訴訟法第273 條之1 第1 項、第299 條第1
項前段，毒品危害防制條例第10條第1 項、第2 項、第18條第1
項、第23條第2 項，刑法第11條前段、第38條第1 項第2 款、第
47條第1 項、第51條第5 款，中華民國罪犯減刑條例第2 條第1
項第3 款、第7 條，判決如主文。
本案經檢察官靳開聖到庭執行職務。
中　　華　　民　　國　　96　　年　　11　　月　　9 　　日
                  刑事第三庭  法  官  王偉光
以上正本證明與原本無異
如不服本判決應於送達後十日內附理由向本院提出上訴狀
                              書記官　陳怡君
中　　華　　民　　國　　96　　年　　11　　月　　12　　日
附錄本案論罪科刑法條全文：
毒品危害防制條例第十條：
施用第一級毒品者，處六月以上五年以下有期徒刑。
施用第二級毒品者，處三年以下有期徒刑。
